---
title: "seance_de_revision"
author: "Juste Goungounga"
date: "02/11/2020"
output: html_document
---

```{r setup, include=FALSE}
knitr::opts_chunk$set(echo = TRUE)
```

## Question 

200 patients arrivent en mˆeme temps un jour et vous connaissez leur âge, leur
temp´erature et leur tension art´erielle systolique (TAS)
Fixer la graine à 123
Générer 200 patients dans un dataframe appelé emergency contenant les
variables:

- age: suivant une distribution normale de moyenne 45, d’´ecart type 20, de
minimum 16 et de maximum 85.

- temp suivant une distribution uniforme de minimum 36.5 et de maximum 40.

- TAS: suivant une distribution uniforme de minimum 8 et de maximum 22.

```{r generate}
n = 200
seed = 123
set.seed(seed = seed)
temp  <- runif(n = n, min = 36.5, max = 40)
TAS <- runif(n= n, min = 8, max = 22)
age <- rnorm(n=n , mean = 45, sd = 20)
age_mean <- 45
age_sd <- 20
age_min <- 16
age_max <- 85

age0 <- 9
age <- list()
i <- 0
#proposition de mr Ganon
myrnorm <- function(id, seed = 123, age_mean,age_sd, age_min,age_max) {
  set.seed(seed)
  age <- rep(NA, id)
  for(i in 1:id){
    age.x <- 9
      while (age.x < age_min | age.x > age_max ) {
  agex <- rnorm(n = 1, mean = age_mean, sd = age_sd)
      }
      age[i] <- age.x
  }
  return(age)
}

age <- myrnorm(200,age_mean = 45, age_sd = 20, age_min = 16, age_max = 85, seed = 123)
head(age)

```


