---
title: "seance_de_revision"
author: "Juste Goungounga"
date: "02/11/2020"
output: html_document
---

```{r setup, include=FALSE}
knitr::opts_chunk$set(echo = TRUE)
```

## Question 

200 patients arrivent en mˆeme temps un jour et vous connaissez leur âge, leur
temp´erature et leur tension art´erielle systolique (TAS)
Fixer la graine à 123
Générer 200 patients dans un dataframe appelé emergency contenant les
variables:

- age: suivant une distribution normale de moyenne 45, d’´ecart type 20, de
minimum 16 et de maximum 85.

- temp suivant une distribution uniforme de minimum 36.5 et de maximum 40.

- TAS: suivant une distribution uniforme de minimum 8 et de maximum 22.

```{r generate}
n = 200
seed = 123
set.seed(seed = seed)
temp  <- runif(n = n, min = 36.5, max = 40)
TAS <- runif(n= n, min = 8, max = 22)
age <- rnorm(n=n , mean = 45, sd = 20)
age_mean <- 45
age_sd <- 20
age_min <- 16
age_max <- 85

age0 <- 9
age <- list()
i <- 0
while (age0 < age_min | age0 > age_max &  i < 200) {
  agex <- rnorm(n = 1, mean = age_mean, sd = age_sd)
  
  if(agex > age_min | age0 < age_max) {
    
    age[[i]] <- c(agex)
    i <- length(age)
    i <- i + 1
  }else{
    i <- i + 1
  }
}


```


